【裁判字號】    95,易,2705
【裁判日期】    951228
【裁判案由】    業務侵占
【裁判全文】
臺灣臺北地方法院刑事判決              95年度易字第2705號
公  訴  人  臺灣臺北地方法院檢察署檢察官
被      告  甲○○
                    （另案於臺灣臺北看守所羈押中）
上列被告因業務侵占案件，經檢察官提起公訴（95年度偵字第22
551號），於本院準備程序進行中，被告先就被訴事實為有罪之
陳述，經合議庭裁定行簡式審判程序，判決如下：
    主  文
甲○○意圖為自己不法之所有，而侵占對於業務上所持有之物，
均累犯，三罪，各處有期徒刑柒月。應執行有期徒刑拾月。
    事  實
一、甲○○前於民國九十一年間因犯侵占罪，經本院以九十年度
    易字第一二六七號判決判處有期徒刑七月，於九十三年四月
    四日縮刑期滿執行完畢，詎其猶不知悔改，於九十五年七月
    二十日受僱於仙圓食品有限公司（址設臺北縣深坑鄉○○路
    ○段一百八十九巷十弄二十號，下稱仙圓公司），負責送貨
    及收取貨款等工作，為從事業務之人，竟萌意圖為自己不法
    所有之犯意，於九十五年八月八日及同年九月一日、同年九
    月二日，分別於當日接續收取如附表所示客戶之貨款後，均
    未將上揭貨款交付予仙圓公司，反將之侵占入己，並花用殆
    盡；共計侵占新臺幣（下同）十九萬五千三百五十元之款項
    ；嗣因客戶向仙圓公司反映已繳交貨款，仙圓公司負責人乙
    ○○始循線查悉上情。
二、案經乙○○訴由臺北縣政府警察局新店分局報請臺灣臺北地
    方法院檢察署檢察官偵查起訴，於本院準備程序進行中，甲
    ○○就被訴事實為有罪之陳述，經合議庭裁定行簡式審判程
    序。
    理  由
壹、程序事項：
    本件被告甲○○所犯係死刑、無期徒刑、最輕本刑為三年以
    上有期徒刑以外之罪，亦非高等法院管轄第一審案件，且於
    準備程序進行中，被告先就被訴事實為有罪之陳述，經告知
    被告簡式審判程序之旨，並聽取檢察官、被告之意見後，本
    院合議庭裁定由受命法官進行簡式審判程序，是本件之證據
    調查，依刑事訴訟法第二百七十三條之二規定，不受同法第
    一百五十九條第一項、第一百六十一條之二、第一百六十一
    條之三、第一百六十三條之一及第一百六十四條至第一百七
    十條規定之限制，合先敘明。
貳、實體事項：
一、上開犯罪事實，業據被告甲○○於偵查及本院審理中坦承不
    諱（見偵卷第三六至三七頁、本院卷第三二頁反面），核與
    告訴人仙圓公司負責人乙○○於警詢及偵訊中之指訴相符（
    見偵卷第四至六頁、第二九至三十頁），且有仙圓公司銷貨
    憑單多紙、及票號ＪＣ0000000號、票面金額為五萬
    元之支票一張在卷為憑（見偵卷第十五至十八頁），足徵被
    告任意性之自白與事實相符，應堪採信。綜上所述，本案事
    證明確，被告為從事收款業務之人，侵占其業務上持有如附
    表所示之客戶貨款之犯行，洵堪認定，應予依法論罪科刑。
    予以論處。
二、查被告受僱於仙圓公司，係從事收取貨款業務之人，其將業
    務上持有之客戶貨款，挪用以清償自己之信用卡債務，乃易
    持有為所有，核被告所為，係犯刑法第三百三十六條第二項
    業務侵占罪。被告於九十五年九月一日、及同年九月二日於
    同日內接續向如附表所示編號二至三、及編號四至十一號之
    多名客戶收取貨款後，雖均未於當日立即繳回仙圓公司，然
    上開於同日密切接近之時地內所實施之數個收款未繳回公司
    之行為，均侵害同一法益，各行為之獨立性極為薄弱，依一
    般社會健全觀念，難以強行分開，在刑法評價上以視為數個
    舉動之接續施行，合為包括之一行為予以評價，較為合理（
    參照最高法院九十二年度台上字第二五九四號判決要旨），
    應成立接續犯，而僅論以一罪。至其先後三次業務侵占犯行
    ，則非接續所為，應予分論併罰之。公訴意旨雖認被告多次
    業務侵占犯行係成立連續犯云云，惟被告上開犯行係於九十
    五年八、九月間刑法修正施行後所為，自難援引修正前刑法
    第五十六條連續犯之規定，且經公訴人當庭更正此部分為數
    罪併罰，附此敘明。次查，被告前於九十一年間因犯侵占罪
    ，經本院以九十年度易字第一二六七號判決判處有期徒刑七
    月，於九十三年四月四日縮刑期滿執行完畢，其五年內再故
    意犯此三件有期徒刑以上之罪，均為累犯，應各依法加重其
    刑。爰審酌被告前有竊盜、業務侵占等前科，有台灣高等法
    院被告前案紀錄表可參，所侵占之款項及次數，犯後坦承犯
    行，且已與告訴人達成和解，獲得其原諒，犯後態度良好等
    一切情狀，分別量處如主文所示之刑，並定應執行刑，以示
    懲儆。
據上論斷，應依刑事訴訟法第二百七十三條之一第一項、第二百
九十九條第一項前段，第三百三十六條第二項、第四十七條第一
項、第五十一條第五款，判決如主文。
本案經檢察官孫小萍到庭執行職務。
中    華    民    國    95    年    12    月    28    日
                  刑事第十三庭  法  官  吳佳薇
上正本證明與原本無異。
如不服本判決，應於判決送達後10日內向本院提出上訴狀（應抄
附繕本）。告訴人或被害人如對於本判決不服者，應具備理由請
求檢察官上訴，其上訴期間之計算係以檢察官收受判決正本之日
期為準。
中    華    民    國    96    年    1     月    2     日
                                書記官 潘文賢
附錄本案論罪科刑法條全文：
中華民國刑法第336條
對於公務上或因公益所持有之物，犯前條第 1 項之罪者，處 1
年以上 7 年以下有期徒刑，得併科 5 千元以下罰金。
對於業務上所持有之物，犯前條第 1 項之罪者，處 6 月以上
5 年以下有期徒刑，得併科 3 千元以下罰金。
前2項之未遂犯罰之。
附表：
┌──┬────────┬──────┬─────────┐
│編號│  客 戶 名 稱   │  收款日期  │侵占金額（新臺幣）│
├──┼────────┼──────┼─────────┤
│ １ │橘子工坊        │95年8月8日  │       52720元    │
├──┼────────┼──────┼─────────┤
│ ２ │三重奇摩地      │95年9月1日  │       53070元    │
├──┼────────┼──────┼─────────┤
│ ３ │橘子工坊        │95年9月1日  │       77000元    │
│    │                │            │（含現金27000元及 │
│    │                │            │  支票五萬元）    │
├──┼────────┼──────┼─────────┤
│ ４ │咕嚕咕嚕        │95年9月1日  │        1620元    │
├──┼────────┼──────┼─────────┤
│ ５ │阿昌            │95年9月2日  │         305元    │
├──┼────────┼──────┼─────────┤
│ ６ │寶來杯          │95年9月2日  │        1500元    │
├──┼────────┼──────┼─────────┤
│ ７ │台灣真咖啡      │95年9月2日  │        1970元    │
├──┼────────┼──────┼─────────┤
│ ８ │玫瑰屋          │95年9月2日  │         820元    │
├──┼────────┼──────┼─────────┤
│ ９ │南勢角ＡＱ      │95年9月2日  │        1800元    │
├──┼────────┼──────┼─────────┤
│ １０ │蕭太太          │95年9月2日  │        3545元    │
├──┼────────┼──────┼─────────┤
│  │胡小姐          │95年9月2日  │        1000元    │
├──┼────────┴──────┴─────────┤
│合計│                                     195350元     │
└──┴─────────────────────────┘


司法院資訊處製作；財團法人民間司法改革基金會備份。
